【裁判字號】    98,交抗,2758
【裁判日期】    981225
【裁判案由】    違反道路交通管理處罰條例
【裁判全文】
臺灣高等法院交通事件裁定            98年度交抗字第2758號
抗  告  人
即受處分人  甲○○
上列抗告人因違反道路交通管理處罰條例案件，不服臺灣臺北地
方法院中華民國98年10月12日所為裁定（98年度交聲字第3818號
），提起抗告，本院裁定如下：
    主  文
抗告駁回。
    理  由
一、按汽車駕駛人停車時，在設有禁止停車標誌之處所停車之情
    形者，處新臺幣（下同）600元以上1200 元以下罰鍰；前揭
    情形，交通勤務警察、依法令執行交通稽查任務人員或交通
    助理人員，應責令汽車駕駛人將車移置適當處所；如汽車駕
    駛人不予移置或不在車內時，得由該交通勤務警察、依法令
    執行交通稽查任務人員或交通助理人員為之，道路交通管理
    處罰條例第56條第1項第4款、第3 項分別定有明文。又依道
    路交通安全規則第2條第1款所定，汽車指在道路上不依軌道
    或電力架線而以原動機行駛之車輛（包括機器腳踏車），故
    機車駕駛人亦應遵守上揭規定為之。又禁止停車標誌，用以
    告示不得停放車輛。但臨時停車不受限制。設於禁停路段。
    已設有禁止停車標線者，得免設之。本標誌僅用標準型一種
    ，並需加設附牌。附牌為白底黑字及黑色細邊，上半部說明
    禁停時間，下半部說明禁停範圍或以箭頭指示禁停路段。設
    於起點者，箭頭向左；設於終點者，箭頭向右；禁停路段過
    長者，中間得增設一面，箭頭為雙向，道路交通標誌標線號
    誌設置規則第78條第1項前段、第2項亦有明定。
二、原裁定意旨略以：抗告人即受處分人甲○○所有之車牌號碼
    UY2-771號輕型機車，於民國98年5月27日16時33分許，在臺
    北市○○○路○段附近，為臺北市停車管理工程處交通助理
    員以「在設有禁止停車標誌之處所停車」之違規事由逕行舉
    發，有舉發照片2紙附卷可稽，其違規行為明確。原處分機
    關援引首揭規定，裁處受處分人新台幣600元罰鍰，於法並
    無不合，其異議無理由，而予駁回等語。
三、抗告意旨略以：受處分人當時經該大樓保全管理人員指揮臨
    時停放於大樓旁私有空地上，並非停放於人行道或騎樓上，
    且由舉證照片觀察，受處分人停放處未見任何警告、禁制標
    誌，另一端始有警告禁制標誌，交通標誌設置不明確甚明，
    又機車前輪地上所劃標線為白線，足見其並未有違規行為。
    若受處分人果有上開違規行為依法應移置，為何並未移置拖
    吊逕處罰鍰？又本件情節輕微，應以不舉發為適當云云。
四、經查：
  (一)前開輕型機車，於上揭時間停放在設有禁止停車標誌之處所
    舉發時受處分人並不在場等情，為受處分人所不爭執，並有
    受處分人舉發照片2張可稽（見原審卷第9頁），該車輛係在
    設有禁止停車標誌處所停車，此違規事實堪以認定。
  (二)經查依受處分人於原審聲明異議狀所附自行至違規處拍攝照
    片所示，固未見禁止停車標誌或禁止停車圓錐柱之設置，惟
    此係因拍攝有限角度所致。本件違規現場曾由台北市停車管
    理工程處派員查勘，結果認定違規處所係實施機車退出騎樓
    、人行道之管制路段範圍內，且該路段設有多面禁止停車標
    誌牌，並以箭頭指示禁停範圍，有該處98年7月13日北市停
    管字第0983476600號函可稽（見原審卷第14頁），又依舉發
    照片，本件禁停標誌高懸於圓錐柱上，以白底搭配紅色圖樣
    及粗黑字體之醒目設計方式，受處分人係考領有駕駛執照之
    人，對交通標誌有一定之認識，且停車時本當注意左、右方
    之各種標誌，是其於停車前，縱係依該大樓保全管理人員指
    示停於該處，而未及注意上揭禁停標誌，仍屬可歸責於己，
    至於所辯其停車地點為空地，未有禁止停車之標誌，機車前
    輪地上劃有白線云云，均與前開舉發照片不符而不足採。
  (三)受處分人另辯稱若有違規可直接將車輛移置拖吊，何以逕行
    開立罰單，且本件違規情狀輕微，應不予舉發云云。按逕行
    舉發者，應依已查明之資料填註車牌號碼、車輛種類、車主
    姓名及地址，並於通知單上方空白處加註逕行舉發之文字後
    ，由舉發機關送達被通知人，違反道路交通管理事件統一裁
    罰基準及處理細則第11條第1項第3款第4目定有明文，是舉
    發單位於受處分人不在場之際，依前揭規定逕行舉發，並依
    法將舉發通知單送達於受處分人，核已符合法律程序。再者
    ，違反上揭道路交通管理處罰條例第56條第1項規定，依法
    即應處以600元以上、1,200元以下罰鍰，惟是否將車移置適
    當處所，可由同法第3 項條文規定「得」，而推知由交通勤
    務警察、依法令執行交通稽查任務人員或交通助理人員，視
    現場交通狀況決定之，由此可知，本件受處分人既有在設置
    禁止停車標誌處所停車之違規事實，而由主管機關處以600
    元罰鍰，已符合上揭法律規定。主管機關是否將該車移置拖
    吊或決定不予舉發，乃屬交通執法人員依其專業判斷並視現
    場交通狀況決定之，本件亦無過當或違法之處。
五、綜上所述，受處分人確有「在設有禁止停車標誌之處所停車
    」之違規行為，堪以認定，原審維持原處分，依道路交通管
    理處罰條例第53條第1項第4款規定，裁處受處分人罰鍰600
    元，其認事用法，均無不合。受處分人復執陳詞提起抗告，
    為無理由，應予駁回。
據上論結，應依道路交通管理處罰條例第89條，道路交通案件處
理辦法第26條，刑事訴訟法第412條，裁定如主文。
中    華    民    國    98    年    12    月    25    日
                  刑事第二十一庭審判長法  官  蔡聰明
                                      法  官  許永煌
                                      法  官  趙文卿
以上正本證明與原本無異。
不得再抗告。
                                      書記官  葉金發
中    華    民    國    98    年    12    月    25    日


司法院資訊處製作；財團法人民間司法改革基金會備份。
